# 增资负资产的联营企业

提问人：tony868lamy 时间：2010-02-09 14:43:14
假设：增资下属联营企业 10000 万元，而该联营企业净资产为负的 10000 万元，那么在确认投资成本后，是否需要同时确认相应的 未确认亏损？
借：“长期股权投资-（损益调整）” -10000万 贷：“投资收益” -10000万

回答人：chenyiwei
回复 沙发 qxbdzh 的帖子大致上赞同你的看法。但对于联营企业，不存在商誉一说。 由于权益法核算仅就取得投资后在被投资单位的损益中应享有或负担的部分确认为投资损益，因此以前年度的超额亏损不会导致在投资时点立即确认投资亏损。但是，在这种情况下，由于被投资企业净资产负数很大，需要谨慎考虑长期股权投资的减值问题。